【裁判字號】    92,易,1180
【裁判日期】    920828
【裁判案由】    傷害等
【裁判全文】
臺灣高雄地方法院刑事判決                        九十二年度易字第一一八號
    公  訴  人  臺灣高雄地方法院檢察署檢察官
    被      告  丙○○
右列被告因傷害等案件，經檢察官提起公訴（九十二年度偵字第八六八四號），本院
判決如左：
    主  文
丙○○共同傷害人之身體，處拘役伍拾日，如易科罰金以佰元折算壹日；又共同損
壞他人之汽車前擋風玻璃及引擎蓋鈑金，足以生損害於他人，處拘役拾日，如易科
罰金以佰元折算壹日。應執行拘役柒拾日，如易科罰金以佰元折算壹日。
    事  實
一、丙○○前因積欠乙○○新台幣（下同）七萬餘元及二十幾萬元之會錢未繳，而乙
    ○○曾委託他人向丙○○催討債務，彼此間因生嫌隙，嗣丙○○之住處因遭不詳
    人士潑灑油漆並以快乾劑黏住門鎖，丙○○懷疑係乙○○唆使他人所為，欲尋求
    報復，遂於民國九十一年十一月三十日上午十一時許，打電話質問乙○○並約在
    高雄市○○區○○路一○○號前會面，待乙○○駕駛其所有車號ＶＤ－九五六二
    號自小客車搭載友人抵達而下車時，丙○○竟夥同約十名不詳年籍姓名之成年男
    子趨前，其中一名不詳姓名之人即持形狀類似手槍之不詳硬物抵住乙○○之頭部
    ，丙○○並與之共同基於傷害人身體之犯意聯絡，拉住乙○○之衣領而出手毆打
    乙○○之頭部，致乙○○受有頭皮兩處血腫之傷害。迨於乙○○趁機掙脫逃離現
    場後，丙○○復與另一名不詳姓名之成年男子共同基於毀損之犯意聯絡，由丙○
    ○指示該名不詳姓名之成年男子手持滅火器砸向乙○○所有之上開車輛，致損壞
    該車輛之前擋風玻璃及引擎蓋鈑金，足以生損害於乙○○。
二、案經乙○○訴由高雄市政府警察局左營分局移送臺灣高雄地方法院檢察署檢察官
    偵查起訴。
    理  由
一、訊據被告丙○○固坦承因積欠告訴人乙○○金錢債務而遭告訴人催討，並於前揭
    時地打電話找告訴人質問其住處為何遭人潑灑油漆復以快乾劑破壞門鎖之情事，
    惟矢口否認有何傷害及毀損犯行，辯稱：伊當天打電話質問告訴人並約在前開地
    點見面後，就自己一個人到現場，當時已經有許多不認識之人也在現場，在告訴
    人開車回來後，伊因為很生氣而推告訴人一把，突然旁邊有三、四個人就向告訴
    人圍過來並毆打告訴人，伊以為那些人係要打伊，就趕快逃離現場，伊並無毆打
    告訴人及毀損其車輛云云。經查：
（一）右揭時地，被告丙○○聚集約十名不詳姓名之人將告訴人乙○○圍住，並出手
      毆打告訴人乙○○之頭部，致告訴人受有頭皮兩處血腫之傷害，及被告復指示
      一位不詳姓名之人持滅火器砸向告訴人所有之車輛，損壞該車輛之前擋風玻璃
      及引擎蓋鈑金等事實，業據告訴人迭於偵查及本院審理中堅指不移，核與目擊
      證人即搭乘告訴人車輛隨同至現場之甲○○於警訊時證述之情節相符，又證人
      即現場目擊之民眾李桂玉亦到庭證稱：當天告訴人開車回家，有一群人在附近
      等告訴人，告訴人一下車就被被告打後腦勺，後來告訴人就跑到伊家樓下求救
      ，因伊在那裡開美髮店，當天伊很害怕所以記得很清楚等語明確（見本院九十
      二年七月二十九日訊問筆錄），復有林進興醫院驗傷診斷書、明宏汽車保養廠
      委修估價單各一紙及車輛毀損照片三張附卷可資佐證，核與告訴人前揭指訴遭
      被告毆打成傷及毀損車輛之情狀相符，足徵被告確有毆打告訴人及毀損車輛之
      犯行，已堪認定。
（二）被告雖否認有毆打告訴人及毀損之行為並以前揭情詞置辯云云，惟被告前因積
    欠告訴人債務未還而遭告訴人催討，彼此鬧得不愉快，復因懷疑其住處遭人潑
      灑油漆並以快乾劑破壞門鎖係告訴人所為，而打電話質問告訴人並約在告訴人
      住處樓下見面，本意即係要動手毆打被告藉此報復等情，業據被告於本院審理
      中供承屬實，則被告於告訴人依約抵達會面後，因一時氣憤致出手毆打告訴人
      並毀損其車輛，衡情實屬合理可能。再者於告訴人依約抵達後，除被告外尚有
      聚集約十位告訴人並不認識之不詳人士同在現場等候之情，已據告訴人迭次陳
      明在卷，此為被告所不否認，雖被告對此辯稱：伊並不認識那群人，且伊看到
      有三、四個人圍住告訴人毆打，伊以為他們要打伊，後來就逃離現場云云，然
      苟上開不詳姓名之人若非被告意圖報復告訴人而故意聚集在此等候，被告豈有
      與該群人碰巧同時出現在被告與告訴人相約見面之地點，甚至任由該群人動手
      毆打告訴人之可能，況且被告既與告訴人間存有債務糾紛，復因懷疑其住處遭
      人潑灑油漆並以快乾劑破壞門鎖係告訴人所為，而欲報復告訴人，已如前述，
      並參酌被告始終坦承當時在告訴人下車後因很生氣確有推告訴人一把等情，更
      足以確定被告應有毆打告訴人之事實，是以被告前揭所辯並無毆打告訴人及毀
      損車輛云云，顯為事後卸責之詞，委無足採。
（三）至告訴人雖指稱其係遭被告夥同不詳姓名之人持手槍挾持並毆傷云云，惟被告
      堅決否認有持槍毆打告訴人之情形，且證人李桂玉於本院調查中係證稱：伊並
      沒有看清楚被告拿什麼東西毆打告訴人，因當時有冒煙，伊以為他們拿手槍，
      但沒有親眼看到，伊不敢確定等情（見本院九十二年七月二十九日訊問筆錄）
      ，而此部分事實除告訴人之指訴外，並無其他證據可資補強佐證，是告訴人前
      揭指訴即難採憑。另被告雖於本院審理時聲請傳喚證人徐士欣到庭作證，然被
      告傷害及毀損之犯罪事實，業經本院調查認定明確，且被告亦供稱徐士欣於案
      發當時並未在場，經斟酌後本院認並無傳喚之必要，併此敘明。
（四）綜上所述，本件事證明確，被告傷害及毀損之犯行均堪認定。
二、核被告丙○○所為，係犯刑法第二百七十七條第一項之普通傷害罪及同法第三百
    五十四條之毀損罪。被告就上開傷害及毀損之犯行，分別與該名不詳姓名之成年
    男子間，互有犯意聯絡及行為分擔，均為共同正犯。又其所犯上開二罪間，犯意
    各別，行為互殊，應予分論併罰，公訴意旨認被告所犯上開二罪間，係屬一行為
    觸犯不同之罪名，而具有想像競合之關係云云，應有未洽。爰審酌被告因與告訴
    人之債務糾紛，竟夥同他人共同傷害告訴人及毀損告訴人所有之車輛，造成告訴
    人之頭部受傷及財務損失，且於犯後猶飾詞否認犯行，迄今仍未與告訴人達成和
    解賠償，惟念及告訴人所受傷勢非重等一切情狀，分別量處如主文所示之刑，並
    均諭知易科罰金之折算標準，及定其應執行之刑，以示儆懲。
據上論斷，應依刑事訴訟法第二百九十九條第一項前段、刑法第二百七十七條第一項
、第三百五十四條、第五十一條第六款、第四十一條第一項前段、罰金罰鍰提高標準
條例第一條前段、第二條，判決如主文。
本案經檢察官李奇哲到庭執行職務。
中      華      民      國  九十二      年      八    月    二十八    日
                                  臺灣高雄地方法院刑事第二庭
                                      審判長法  官    莊崑山
                                            法  官    吳為平
                                            法  官    吳俊龍
右正本證明與原本無異。
如不服本判決，應於判決送達後十日內，向本院提出上訴狀。
                                      書記官    蔡淑貞
中      華      民      國  九十二      年      八    月    二十九    日
附錄本案論罪科刑法條：
刑法第二百七十七條條第一項
傷害人之身體或健康者，處三年以下有期徒刑、拘役或一千元以罰金。
刑法第三百五十四條
毀棄、損壞前二條以外之他人之物或令致不堪用，足以生損害於公眾或他人者，處二
年以下有期徒刑、拘役或五百元以下罰金。


司法院資訊處製作；財團法人民間司法改革基金會備份。
